【裁判字號】    97,聲,1315
【裁判日期】    970805
【裁判案由】    聲請具保停止羈押
【裁判全文】
臺灣彰化地方法院刑事裁定      九十七年度聲字第一三一五號
                              九十七年度聲字第一四三二號
聲請人  即
被      告  甲○○
選任辯護人  林松虎  律師
            吳淑芬  律師
            謝萬生  律師
上列被告因違反貪污治罪條例等案件（本院九十六年度訴字第二
一八六號），聲請具保停止羈押，本院裁定如下：
    主  文
聲請駁回。
    理  由
一、查本件被告甲○○因違反貪污治罪條例等案件，前於民國九
    十六年十一月十二日經本院訊問後，認為犯罪嫌疑重大，有
    刑事訴訟法第一百零一條第一項第二款、第三款之情形，非
    予羈押，顯難進行審判，而執行羈押，並禁止接見、通信；
    後於九十七年一月二十九日經本院合議庭訊問及當庭評議後
    ，裁定被告應自九十七年二月十二日起延長羈押二月及續予
    禁止接見、通信，經被告不服提出抗告後，已於九十七年二
    月十九日由臺灣高等法院臺中分院以九十七年度抗字第一四
    七號一案裁定抗告駁回確定；又於九十七年四月一日經本院
    合議庭訊問及當庭評議後，裁定被告應自九十七年四月十二
    日起延長羈押二月，並續予禁止接見、通信，經被告不服再
    行提出抗告後，業由臺灣高等法院臺中分院以九十七年度抗
    字第三七五號裁定抗告駁回確；再於九十七年五月二十九日
    經本院合議庭訊問及當庭評議後，裁定被告應自九十七年六
    月十二日起延長羈押二月及續予禁止接見、通信，經被告甲
    ○○不服提出抗告後，已於九十七年六月十七日由臺灣高等
    法院臺中分院以九十七年度抗字第六四一號裁定抗告駁回確
    定；另被告甲○○於本院九十七年六月二十四日審理辯論終
    結後，經本院合議庭評議，認因其所涉罪嫌，業經本院審理
    調查證據完畢，無繼續禁止接見、通信之必要，而予以解除
    禁止接見、通信；然其所犯圖利罪嫌為最輕本刑有期徒刑五
    年以上之重罪之羈押原因依然存在，故仍予繼續羈押，先予
    敘明。
二、聲請意旨詳如後附「刑事具保停止羈押聲請狀」（如附件一
    ）、「刑事聲請具保狀」（如附件二）所載。
三、經查：
（一）按地方制度法第五十一條之規定，係保障於開會期間仍為
      自由之身之民意代表，使其能以原本之自由之身參與會期
      執行職務，並非謂於會期內，於任何情事下，會期前或會
      期外已因觸犯刑罰依法定程序受拘禁之民意代表，亦有免
      於繼續被拘禁之特權。是於會期前已依法遭受逮捕、拘禁
      ，並經檢察官依刑事訴訟法之規定聲請法院羈押之民意代
      表，於檢察官提起公訴後，經法院認仍有羈押原因，且有
      羈押之必要，而依法、合法繼續執行羈押狀態中，因其羈
      押原因既係於民意代表開會前經法院裁定最初執行羈押之
      時即已存在，基於同一理由自仍得羈押，於事後會期開議
      ，自無庸再經民意代表之議會同意（臺灣高等法院臺中分
      院九十七年度抗字第三六三號、九十七年度抗字第三七五
      號及九十七年度抗字第六四一號刑事裁定意旨參照）。本
      件公訴人於本案偵查時，於九十六年七月十四日訊問被告
      甲○○後，當庭諭知逮捕（逮捕通知書見偵查Ａ卷第三卷
      第一九七頁），並向本院聲請羈押獲准之際，並非彰化縣
      議會會期內，後公訴人於偵查中聲請本院裁定延長羈押亦
      經獲准，並於合法羈押期間內之九十六年十一月十二日將
      被告甲○○起訴送審，本院於被告甲○○仍屬依法而合法
      羈押狀態下，於訊問被告甲○○並審酌卷證資料後，依刑
      事訴訟法第一百零一條第一項第二款、第三款之規定，認
      符合上開法律之規定，有羈押之事由及必要而執行羈押，
      且禁止接見、通信，復於被告甲○○合法羈押期限內，由
      本院合議庭訊問及當庭評議後，先、後裁定被告甲○○應
      自九十七年二月十二日、同年四月十二日及同年六月十二
      日起各延長羈押二月，及均續予禁止接見、通信，並於本
      院九十七年六月二十四日審理辯論終結後，經本院合議庭
      評議，解除禁止接見、通信，核均與法相合，先予敘明。
（二）又：(1)被告甲○○所犯貪污治罪條例第六條第一項第五款
      之圖利罪、同條例第十一條第一項之對於公務員關於違背
      職務之行為，交付賄賂罪、刑法第二百六十八條之意圖營
      利，提供賭博場所、意圖營利，聚眾賭博罪及同法第二百
      六十六條第一項前段之在公眾得出入之場所賭博等犯行，
      業經本院於九十七年八月五日判處應執行刑為有期徒刑十
      八年，褫奪公權八年在案，其中所犯之貪污治罪條例第六
      條第一項第五款之圖利罪嫌，係屬最輕本刑五年以上有期
      徒刑之重罪，並經本院就該罪判處有期徒刑捌年，褫奪公
      權八年，並諭知未扣案之所得財物新臺幣一千零六萬六千
      一百七十九元應予追繳沒收，如全部或一部無法追繳時，
      以其財產抵償之，有本院九十六年訴字第二一八六號刑事
      判決一份在卷可憑，其上揭圖利犯行重大；(2)又臺灣彰化
      地方法院檢察署檢察官九十七年八月四日彰檢良公九七蒞
      五八一二字第三三二三九號函附補充理由書及公訴人於本
      院九十七年八月五日延押訊問時當庭陳稱：被告甲○○於
      臺灣彰化地方法院檢察署檢察官指揮調查站人員於九十六
      年七月十一日上午九時三十分許，前至被告甲○○之住處
      及縣議員服務處執行搜索時，檢察官曾不斷透過其家人與
      被告甲○○聯繫，請被告甲○○儘速返回住處或服務處，
      且依被告當時使用之0000000000號行動電話之
      通聯基地台位置，其人當時在彰化縣彰化市○○○路一二
      七號基地台附近，卻未及時返回其住處或服務處接受調查
      ，其後被告甲○○並以電話不斷探詢搜索之結果，迨於當
      日中午執行搜索完畢，並將被告甲○○之傳票交由其妻簽
      收而完成送達程序離開後，依被告甲○○使用之前開電話
      通聯基地台位置顯示，被告甲○○於同日下午一時二十四
      分許至同日下午三時二十九許，曾返回其位於彰化縣彰化
      市○○路之服務處，經臺灣彰化地方法院檢察署檢察官指
      示調查站人員至被告甲○○服務處查看，已未見被告甲○
      ○，然其服務處人員卻告知調查站人員，被告甲○○於同
      日下午已出境前往香港，後經臺灣彰化地方法院檢察署檢
      察官再行調閱其電話通基地台位置，發現被告甲○○實際
      仍在彰化市區，經於九十六年七月十二日由調查人員欲以
      電話聯繫被告甲○○到案，惟因被告甲○○上揭行動電話
      特意關機而未能聯繫，復經調查人員於同日、翌日多次以
      電話留言請被告甲○○儘速聯繫，而依通聯紀錄顯示，被
      告甲○○雖曾聽取上揭留言，卻仍始終不願出面，迨至九
      十六年七月十三日，臺灣彰化地方法院檢察署檢察官核發
      拘票，由調查人員持拘票前往被告甲○○住處及服務處執
      行拘提未獲，且其家人及服務處人員均表示不知被告行蹤
      ，後因被告甲○○知悉臺灣彰化地方法院檢察署檢察官對
      其已傳、拘未獲，因恐遭通緝，始於九十六年七月十三日
      下午二時二十六分許撥打電話與調查人員，惟於電話中未
      說明其先前未到案之正當理由，僅表示隔天（為星期六之
      例假日）才要前往法務部調查局彰化縣調查站製作筆錄，
      經調查人員表示隔天因為假日，要請示檢察官再告知其製
      作筆錄之時間，如其不方便開機供調查人員聯繫，請於同
      日下午五點打電話至彰化縣調查站瞭解，惟被告甲○○並
      未於上揭時間撥打電話至彰化縣調查站，並於九十六年七
      月十四日之假日上午九時許，自行前往彰化縣調查站，經
      由盧永盛律師告知其一定要請彰化縣調查站值班人員記錄
      其曾主動到案（避免星期一遭通緝）後離去，後經彰化縣
      調查站告知臺灣彰化地方法院檢察署檢察官，檢察官為免
      被告又行蹤成謎，指示調查人員以電話與被告甲○○聯繫
      ，惟因被告甲○○再度關機而均聯繫未果，其後透過其妻
      轉達被告甲○○於九十六年七月十四日下午二時許（星期
      六），自行前往臺灣彰化地方法院檢察署報到，否則將於
      九十六年七月十六日之上班日發布通緝，被告甲○○為免
      於遭通緝，始於九十六年七月十四日下午二時許，在盧永
      盛律師陪同下，前至臺灣彰化地方法院檢察署報到等情，
      有臺灣彰化地方法院檢察署檢察官九十七年八月四日彰檢
      良公九七蒞五八一二字第三三二三九號函附之被告甲○○
      所持用九之0000000000號行動電話，自九十六
      年七月十一日起至同年七月十四日止之00000000
      00號電話通聯紀錄基地台位置、通訊監察譯文內容、剪
      報資料在卷可稽，並有臺灣彰化地方法院檢察署檢察官核
      發之拘票（含拘提未獲報告書，見臺灣彰化地方法院檢察
      署九十六年度偵字第六六０一號Ａ卷第三卷第九十八頁至
      一０一頁）、法務部調查局彰化縣調查站九十六年七月十
      三日彰肅三字第０九六六二０二四０００號函文【該函就
      拘提情形回覆稱：「本站於九十六年七月十三日十二時五
      分及同日十二時三十五分許各派員赴彰化市○○路○段三
      二五巷十六號甲○○住所及彰化市○○路○段一九七號甲
      ○○服務處執行拘提未果，甲○○目前行蹤不明，其配偶
      鄭淑珠及其他家人均表示不知道甲○○人在何處」等語（
      見同上偵卷第九十七頁）】在卷可佐；(3)再被告甲○○於
      本院上開延長羈押訊問時陳稱：「（問：檢察官向本院陳
      送的補充理由書後附的0000000000號行動電話
      之監察作業報告表及譯文，是否是你使用的電話及通聯譯
      文（提示並告以要旨）？）是的。搜索當天這是我使用的
      電話，我當時人是在離服務處有一段距離，大約十公里左
      右。搜索後幾天，都是我用該電話，沒有別人使用。．．
      ．（問：搜索當天你知道調查人員來，為何不回去？）因
      為我不知道是什麼情形，我帶小孩在外面。．．．（問：
      事後調查員撥打你的手機給你，請你出面說明，你都沒有
      接聽？）我隔天還打給調查局的人員。（問：為何沒有在
      接收到調查員給你的留言訊息，就馬上回電？）當時會怕
      ，不知道是什麼事情。（問：如果你正當、沒有違法，為
      何會怕？）突然遇到，我也不會說，但是我一定會面對。
      （問：當時在怕什麼？）我不瞭解情形，所以會怕。（問
      ：既然不瞭解，為何不趕快回來瞭解？）我有回家，隔天
      就馬上與調查員聯絡說我要去，不是因為他們來找我，要
      通緝才回家。（問：在本院準備程序為何向本院稱被搜索
      當時是帶小孩去台中，而不告訴本院當時你人在服務處附
      近？）當時我太太人在後面。（問：你太太人在法庭後，
      與你陳述帶小孩去台中或是彰化哪一個地點，有何關係？
      ）應該沒有關係。」等語，堪認公訴人上揭所述內容，均
      非虛妄而為可信。依前揭所述之事證，本院認甲○○所犯
      為最輕本刑有期徒刑五年以上圖利重罪之原羈押原因依然
      存在，且有繼續羈押之必要，前開具保停止羈押之聲請，
      不能准許，應予駁回。
中    華    民    國  九十七  年    八  月    五      日
                  刑事第八庭    審判長法官  李雅俐
                                法      官  葉明松
                                法      官  唐中興
以上正本證明與原本無異。
如不服本裁定，應於裁定送達後五日內，向本院提出抗告狀（須
附繕本）。
中    華    民    國  九十七  年    八  月    五      日
                                書  記  官  陳秀娟


司法院資訊處製作；財團法人民間司法改革基金會備份。
